臺灣板橋地方法院刑事判決　　　　　　 100年度易字第3056號
公　訴　人　臺灣板橋地方法院檢察署檢察官
被　　　告　鍾鉗
上列被告因傷害案件，經檢察官提起公訴（100 年度偵字第1794
6 號），本院判決如下：
    主  文
鍾鉗犯傷害罪，處罰金新臺幣壹萬元，如易服勞役，以新臺幣壹
仟元折算壹日。
    事  實
一、鍾鉗於民國100 年6 月2 日上午6 時11分許，在新北市○○
    區○○路3 號（資源回收場）前，與吳廖巧因回收物堆放位
    置阻擋出入口問題發生口角爭執，竟基於傷害人身體之犯意
    ，徒手毆打吳廖巧臉頰，導致吳廖巧受有左眼窩挫傷瘀青之
    傷害。
二、案經吳廖巧訴由新北市政府警察局新莊分局移送臺灣板橋地
    方法院檢察署檢察官偵查起訴。
    理  由
一、證據能力：按被告以外之人於審判外之言詞或書面陳述，除
    法律有規定者外，不得作為證據，刑事訴訟法第159 條第1
    項固有明定。惟被告以外之人於審判外之陳述，雖不符同法
    第159 條之1 至之4 規定，但經當事人於審判程序同意作為
    證據，法院審酌該言詞陳述或書面作成時之情況，認為適當
    者，亦得為證據，且當事人、辯護人於法院調查證據時，知
    有第159 條第1 項不得為證據之情形，而未於言詞辯論終結
    前聲明異議者，視為有前項之同意，此亦據刑事訴訟法第15
    9 條之5 規定甚明。查，本判決以下所引用之被告以外之人
    於審判外之陳述，被告鍾鉗於本院準備程序中表示對證據能
    力沒有爭執且同意作為證據等情明確（見本院100 年10月12
    日準備程序筆錄第3 、4 頁），迄本院言詞辯論終結前，復
    未對該等證據之證據能力聲明異議，本院審酌該等證據之取
    得，並無違法不當或證明力明顯過低之瑕疵，亦認以之作為
    證據，要屬適當。故揆諸前開規定，爰依刑事訴訟法第159
    條之5 規定，認上揭證據資料均有證據能力，合先序明。
二、訊據被告鍾鉗固坦承伊用腳把吳廖巧放置物品移開，因吳廖
    巧罵伊，伊就揮手，打到吳廖巧的眼鏡等情不諱（見本院10
    0 年10月12日準備程序筆錄第2 頁），惟矢口否認有何傷害
    犯行，辯稱：伊的手往後揮一下，伊不是故意打吳廖巧云云
    ，惟查：告訴人吳廖巧於100 年6 月2 日上午6 時11分，將
    告訴人回收物品放置在新北市○○區○○路3 號資源回收場
    門口，被告鍾鉗突然將其放置物品移開並毆打告訴人臉頰，
    導致告訴人受有左眼窩挫傷淤青之傷害等情，業據告訴人於
    警詢中證述明確【見100 年度偵字第17946 號卷（下稱偵卷
    ）第5 、6 頁】，並有新泰綜合醫院100 年6 月2 日診斷證
    明書1 紙、監視器翻拍照片4 紙在卷可稽（見偵卷第7 、20
    -21 頁）。又被告於警詢中所供：對方（指告訴人）未將東
    西放正，擋到伊搬東西出入口，所以伊用腳將物品放到一旁
    ，對方（應指告訴人）一直以三字經罵伊，伊忍耐不住，伊
    以手揮過去，可能打中對方眼鏡，眼鏡有尖銳處，才會造成
    對方其中一邊受點外傷；伊當時只是朝頭部揮打但伊不清楚
    打頭部那個部位等情節（見偵卷第23頁），就被告毆打告訴
    人之原因及位置，核與上揭告訴人所證述相合。且以被告所
    述因回收場物品擺放因素與告訴人發生糾紛口角，益徵被告
    有故意毆打告訴人之動機，是被告於本院審理時辯稱：並非
    故意毆打告訴人云云，顯係事後卸責之詞不足採信。綜上所
    述，本件事證明確，被告傷害犯行堪以認定，應依法論科。
三、核被告鍾鉗所為係犯刑法第277 條第1 項之傷害罪。爰審酌
    被告僅因細故即動手毆打告訴人之動機，造成告訴人受有左
    眼窩挫傷瘀青之傷害情形，被告犯後於本院審理時坦承部分
    犯行，並當庭向告訴人道歉，惟因無法賠償告訴人所受損害
    ，告訴人不願接受道歉，且被告前未曾有任何刑事犯罪紀錄
    ，素行良好等一切情狀，量處如主文所示之刑，併諭知易服
    勞役之折算標準，以資懲儆。
據上論斷，應依刑事訴訟法第299 條第1 項前段，刑法第277 條
第1 項、第42條第3 項，刑法施行法第1 條之1 第1 項、第2 項
前段，判決如主文。
本案經檢察官洪松標到庭執行職務。
中    華    民    國   100    年    10    月    28    日
                  刑事第十五庭  法  官    方鴻愷
以上正本證明與原本無異。
如不服本判決，應於判決送達後10日內敘明上訴理由，向本院提
出上訴狀 (應附繕本) ，上訴於臺灣高等法院。其未敘述上訴理
由者，應於上訴期間屆滿後20日內向本院補提理由書「切勿逕送
上級法院」。
                                書記官    江怡萱
中    華    民    國   100    年    10    月    31    日
附錄本案論罪科刑法條全文：
中華民國刑法第277條
（普通傷害罪）
傷害人之身體或健康者，處3 年以下有期徒刑、拘役或1 千元以
下罰金。
犯前項之罪因而致人於死者，處無期徒刑或7 年以上有期徒刑；
致重傷者，處3 年以上10年以下有期徒刑。